# 怎样理解“直接处置相关资产或负债相同的基础”

提问人：dosky 时间：2014-05-29 16:35:04
2014 年修订的《长期股权投资》准则中多处提到“直接处置相关资产或负债相同的基础”，这句话怎么理解？高手们能不能给举个例子？

回答人：chenyiwei
大致意思是： 1 、根据 2014 年修订后的财务报表列报准则规定，其他综合收益分为“以后会计期间不能重分类进损益的其他综合收益项目”和“以后会计期间在满足规定条件时将重分类进损益的其他综合收益项目”两大类。其中后者主要包括重新计量设定受益计划净负债或净资产导致的变动、按照权益法核算的在被投资单位以后会计期间不能重分类进损益的其他综合收益中所享有的份额等。因此，假设“以后会计期间不能重分类进损益的其他综合收益项目”发生于本企业自身，则后续不能转入损益。 2 、基于权益法核算是“单行合并”的观点，在权益法核算的合营、联营企业的其他综合收益中所占份额的增减变动也应当遵循同样的处理原则，如果合营、联营企业中存在“重新计量设定受益计划净负债或净资产导致的变动”，则后续该合营、联营企业自身的账务处理中是不能将其转入损益的（但可以在所有者权益项目内部进行重分类），相应地，投资方就被投资企业的权益变动按比例确认其应享有的份额时，这部分其他综合收益也不会转入投资收益。